【裁判字號】    95,台上,3873
【裁判日期】    950713
【裁判案由】    偽造文書等罪
【裁判全文】
最高法院刑事判決            九十五年度台上字第三八七三號
    上  訴  人  甲○○
                        號
                        街1號.
上列上訴人因偽造文書等罪案件，不服台灣高等法院中華民國九
十五年四月二十一日第二審判決（九十四年度上訴字第一二五七
號，起訴案號：台灣新竹地方法院檢察署九十二年度偵緝字第一
六一號），提起上訴，本院判決如下：
    主  文
上訴駁回。
    理  由
一偽造文書部分：
按刑事訴訟法第三百七十七條規定，上訴於第三審法院，非以判
決違背法令為理由，不得為之。是提起第三審上訴，應以原判決
違背法令為理由，係屬法定要件。如果上訴理由狀並未依據卷內
訴訟資料，具體指摘原判決不適用何種法則或如何適用不當，或
所指摘原判決違法情事，顯與法律規定得為第三審上訴理由之違
法情形，不相適合時，均應認其上訴為違背法律上之程式，予以
駁回。本件原判決撤銷第一審不當之判決，改判依牽連犯關係從
一重論處上訴人甲○○連續行使變造公文書，足以生損害於公眾
及他人罪刑，已詳敘所憑之證據及認定之理由，並對上訴人所辯
各節，如何不足採信，均已依據卷內資料，詳予指駁，從形式上
觀察，並無任何違背法令之處。而原審民國九十五年四月七日審
判程序傳票，於按上訴人之居住所送達時，因未獲會晤上訴人本
人，亦無受領文書之同居人或受僱人，送達人乃分別於九十五年
一月四日及同年月十一日，將該傳票合法寄存送達於上訴人居、
住所地之警察機關，有送達證書在卷可稽，上訴人經合法傳喚，
無正當理由而不到庭，原審乃不待其陳述逕行判決，自無違法可
言。其餘上訴意旨，對於原判決究竟如何違背法令，並未依據卷
內資料為具體指摘，徒執陳詞，稱本件偽造之證件及印章，均係
其看報紙分類廣告購得，並非自行偽造云云，而為事實之爭辯，
並對原審採證認事之職權行使，任意爭執，自非適法之第三審上
訴理由，其上訴違背法律上之程式，應予駁回。
二詐欺取財部分：
按刑事訴訟法第三百七十六條所列各罪之案件，經第二審判決者
，不得上訴於第三審法院，法有明文。本件上訴人另犯詐欺取財
罪，經原審依刑法第三百三十九條第一項論處罪刑，核屬刑事訴
訟法第三百七十六條第四款之案件。依首開說明，既經第二審判
決，自不得上訴於第三審法院，上訴人猶復提起上訴，顯為法所
不許，應併予駁回。
據上論結，應依刑事訴訟法第三百九十五條前段，判決如主文。
中    華    民    國  九十五  年    七    月   十三   日
                      最高法院刑事第三庭
                          審判長法官  謝  家  鶴
                                法官  花  滿  堂
                                法官  陳  世  淙
                                法官  洪  佳  濱
                                法官  洪  明  輝
      本件正本證明與原本無異
                                      書  記  官
中    華    民    國  九十五  年    七    月  二十五  日
                                                      Ｋ


司法院資訊處製作；財團法人民間司法改革基金會備份。
